# 请教陈老师一个实务问题

提问人：liubin988513 时间：2012-11-08 23:12:29
具有预付水费性质，应计入预付账款【列报为其他非流动资产】。合同约定，在五年之内享有比当地市场水价低的价格用水的权利，是否系对占用你 2000 万资金的利息补偿。如果不能有明确证据表明，我觉得无需做账务处理，

回答人：chenyiwei
基本赞同此观点。

提问人：zengfengxia 时间：2012-11-09 16:25:06
我理解这个和BOT中的未来经营收益权的情况类似，为什么不能确认为无形资产，五年内摊销？放在其他非流动资产也是要摊销的。

回答人：chenyiwei
这并不代表向基础设施的使用者收费的权利，而是根据企业自己的未来使用情况抵扣相应的水费，因此与BOT中确认为无形资产的情况存在较大区别，更接近于预付款项的性质。

提问人：greenapple 时间：2012-11-08 22:53:28
公司与当地政府和水利部门共同出资建水厂，水厂建成后该公司不享有水厂的经营权，但是合同约定，在五年之内享有比当地市场水价低的价格用水的权利，五年之后根据当地市场水价的具体情况再进一步协商。该公司的投资额每月抵减当月发生水费的50%，直至投资额全部抵减完毕。公司共投资 2000 万元。请问陈老师， 2000 万元投资记入长期待摊费用是否合适？享有比当地市场水价低的价格用水的权利是否会对该事项的会计处理产生影响？

回答人：chenyiwei
回复 greenapple 的帖子
实际上相当于放弃了该 2000 万元的利息收入以换取低于市场价格的用水权利。应当按照市场利率和低于市场价用水的期限，计算该期限内放弃的利息收入，分别借记“无形资产——用水权”和贷记递延收益，在用水权有效期内摊销，分别确认利息收入和费用。